【裁判字號】    89,上易,116
【裁判日期】    890331
【裁判案由】    竊盜
【裁判全文】
臺灣高等法院刑事判決                            八十九年度上易字第一一六號
    上  訴  人
    即  被  告  乙○○
右上訴人因竊盜案件，不服臺灣新竹地方法院八十八年度易字第四七七號，中華民國
八十八年十月二十八日第一審判決（起訴案號：臺灣新竹地方法院檢察署八十八年度
偵字第二０五０、三六三三、三七二六號）提起上訴，本院判決如左：
    主  文
上訴駁回。
    事  實
一、乙○○曾有二次竊盜及一次違反麻醉藥品管理條例之前科紀錄，其中於民國（下
    同）八十五年十一月十一日因竊盜案，經台灣新竹地方法院判處有期徒刑七月確
    定，於八十七年三月五日執行完畢，猶不知悔改，復基於概括之犯意，意圖為自
    己不法之所有，而為下列犯行：
  (一)八十七年十一月十日上午十時許，夥同葉輔旺、張正德二成年男子並共同基於犯
    意之聯絡，駕駛乙○○所有之車號ＧＶ─一九二四六號自用小客車，至台北縣新
    店市○○○○○路一段七號丙○○住處，趁屋主外出無人在家之際，推由葉輔旺
    持在客觀上具危險性，足以對人生命、身體安全構成威脅可作為兇器之螺絲起子
    破壞鐵門，進入屋竊取丙○○所有之古董花瓶二個、音響一組及一台等財物，乙
    ○○、張正德二人則在車上擔任把風，嗣於八十八年一月二十八日因葉輔旺另案
    羈押在新竹看守所，為警借提追查，始循線查獲。
  (二)於八十八年四月三十日上午六時四十分許，在新竹市○○路三七九巷與自由路九
    十五巷巷口處，趁丁○疏於注意之際，徒手竊取謝偵放置於路旁三輪車上之豆漿
    二箱、菊花茶一箱，旋為巡邏員警當場查獲，並扣得上開豆漿二箱、菊花茶一箱
    。
  (三)再於八十八年五月三日下午一時許，在新竹市○○路文教新城後處，見甲○○所
    有之車牌號碼ＦＩ─一七五七號自用小客車一輛停放路旁，竟持其所有在客觀上
    具有危險性，足以對人之生命、身體安全構成威脅，可為兇器之螺絲起子、扳手
    等物品，進入上開自用小客車內，啟動電門引擎，而竊取該車，得手後留供己。
    嗣於八十八年五月四日凌晨一時三十分許，駕駛上開竊得之自用小客車，行經國
道三號公路北上九十公里芎林交流道匝道入口處，為警當場攔檢查獲，並扣得其
    所有竊盜所用之螺絲起子五支、扳手三支。
二、案經新竹縣警察局、新竹市警察局第二分局、內政部警政署國道公路警察局第六
    警察隊報請台灣新竹地方法院檢察署檢察官偵查起訴。
        理  由
一、右揭事實(二)及(三)，業據被告於偵查（參見八十八年度偵字第三六三三號偵查卷第
    十七頁反面、第三七二六號偵查卷第十九頁反面）、原審調查時坦承不諱，核與
    證被害人丁○、甲○○在偵查（參見八十八年度偵字第三六三三號、第三七二六
    號偵查卷第六頁反面）、原審調查中指述失竊情節相符，此外復有贓證物品認領
    保管收據二紙在卷可稽及扣案之螺絲起子五支、扳手三支可資佐證，此部分竊盜
    犯行，應堪認定。
二、訊據被告右揭事實(一)部分雖坦承於右述時間與葉輔旺、張正德駕車前往上開失竊
    地點，惟矢口否認犯行，辯稱：當時葉輔旺向伊借車，伊在車上睡覺，不知道他
    去偷東西云云。惟查，右揭事實(一)部分業據另案被告葉輔旺於警訊及原審訊時供
    述綦詳（參見警卷八十八年一月二十八日警訊筆錄、原審八十八年九月七日訊問
    筆錄），亦與另案被告張正德供述（參見警卷八十八年一月二十九日警訊筆錄）
    ，及被害人丙○○指述失竊情狀相同（參見警卷八十八年一月二十八日警訊筆錄
    ）。次查，據被告乙○○於原審訊問時稱：當天確實有去，但我在車上睡覺；葉
    輔旺向我借車，我車原不借人的，所以我就跟他們去，我到桃園就睡覺了；他們
    說要借車去台北找朋友，我說不願意借車，他（指葉輔旺）一直遊說不肯下，因
    我車不曾借人使用，台北地方又不熟，所以由他開車；當時我在車上睡覺，等他
    蓋上行李箱我才醒，就馬上回新竹，等到新竹他取出大紙箱，我才知道這東西，
    後來我才把車開走等語（參見原審八十八年七月二十九日訊問筆錄）；嗣又改稱
    ：開車逛到台北去，整晚車子東開西開的逛；沒有問他們去台北作何事等語（參
    見原審八十八年九月七日訊問筆錄）；前後供述有異已令人質疑其真實性，惟依
    常情判斷，前一天被告與另案被告葉輔旺、張正德等人本係在新竹，當晚葉輔旺
    等人欲向被告借車至台北，最後甚且和二人同往，而新竹與台北亦非相鄰近之城
    市，被告焉會不問明突至台北的原因乎？又被告至台北，另案被告葉輔旺單獨下
    車行竊，而竊得之古董花瓶二個、音響一組及傳真機一台等財物，均非微小不起
    眼之物品，被告竟對於車上多出之眾多物品毫無所悉等，再再均與常情未合；況
    被告乙○○於警訊時亦坦承犯行（參見警卷八十八年二月八日警訊筆錄）；另案
    被告葉輔旺、張正德雖於檢察官訊問時翻異前供，應為迴護被告之詞，尚難遽信
    （參見前開偵查卷第十四頁反面至第十六頁）；此外復有被害人丙○○簽具之贓
    物認領保管收據二紙在卷足稽，綜上各情，被告前開所辯，無非事後諉卸之詞，
    不足採信，本件事證明確，被告犯行，洵堪認定。
三、按螺絲起子、扳手在客觀上確具有危險性，足以對人之身體、生命安全構成威脅
    ，為眾所周知之事實，被告所有用以竊盜之螺絲起子、扳手應可認定為係兇器。
    核被告乙○○結夥三人以上攜帶兇器毀越門扇竊盜（即事實(一)部分），所為係犯
    刑法第三百二十一條第一項第二款、第三款、第四款之加重竊盜罪；又其竊盜（
    即事實(二)部分），所為係犯刑法第三百二十條第一項之竊盜罪；另攜帶兇器竊盜
    （即事實(三)部分），所為係犯刑法第三百二十一條第一項第三款之罪。其先後多
    次犯行，時間緊接，犯罪構成要件相同，顯係基於概括犯意反覆為之，為連續犯
    ，應從刑法第三百二十一條第一項第二款、第三款、第四款一罪論，並依法加重
  其刑。查被告曾於八十五年十一月十一日因竊盜案，經台灣新竹地方法院判處有
    期徒刑七月確定，於八十七年三月五日執行完畢，此有被告全國前案紀錄表一份
    在原審卷可稽，其於五年以內再犯本件有期徒刑以上刑之罪，為累犯，依法應加
    重其刑，並遞加之。原審本同上見解，適用刑法第五十六條、第三百二十一條第
    一項第二款、第三款、第四款、第四十七條之規定，並審酌被告前有竊盜等多次
    紀錄猶不知警惕，復再犯本件竊盜罪，惟其犯罪後坦承部分犯行，態度尚稱良好
    ，及其犯罪之動機、目的、手段、所生危害等一切情狀，量處有期徒刑一年二月
    （原判決理由欄中另誤繕「並定其應執行之刑」數字，應予刪除），至扣案之螺
    絲起子五支、扳手三支為被告所有，且為供犯罪所用之物，已經被告供明，應依
    法宣告沒收，其認事用法及量刑核無不當，被告上訴未具理由，徒指原判決不當
    為無理由，應駁回其上訴。
四、被告合法傳喚，無正當之理由不到庭者，得不待其陳述，逕行判決。
據上論斷，應依刑事訴訟法第三百七十一條、第三百六十八條，判決如主文。
本案經檢察官到庭執行職務。
中      華      民      國    八十九    年      三      月    三十一    日
                              臺灣高等法院刑事第十三庭
                                  審判長法  官
                                        法  官
                                        法  官
不得上訴
附錄：本判決論罪科刑法條全文


司法院資訊處製作；財團法人民間司法改革基金會備份。
